# 是否列示少数股东权益和收益

提问人：xflcpa123 时间：2015-10-14 16:16:25
请教陈版和各位老师：
国外A集团公司拥有B、C、D三家全资子公司，其中B公司为国内公司，C、D均为国外公司。B公司下有E、F两家全资子公司，E公司无子公司，F公司有一子公司G（F持股80%，D持20%），C有一家子公司H（C持股60%，F持40%）。 2015 年 8 月，由于板块整合，E公司将类似业务的G、H两家公司100%收购，需编制两年一期报表。请问：
1 、是否属于同一控制下合并。
2 、若属于，编制2013-2015年合并报表时是否应列报有少数股东权益和收益。谢谢！

回答人：chenyiwei
如果此处涉及的各公司均受到国外A集团的最终控制，则E收购G、H属于同一控制下的合并。此时在合并报表层面，因为被收购的G、H最终也是由A享有其 100 ％权益，所以合并报表层面无少数股东权益。